臺灣新北地方法院民事裁定
111年度簡抗字第34號
抗  告  人  雅設室內裝修設計有限公司

法定代理人  蘇健明  
相  對  人  弘昌禾有限公司


法定代理人  林逸萱  
上列當事人間給付票款事件，抗告人對於民國111年5月31日本院
板橋簡易庭108年度板簡更一字第4號裁定提起抗告，本院裁定如
下：
    主  文
抗告駁回。
抗告程序費用由抗告人負擔。
    理  由
一、按向第二審法院上訴，應繳納上訴之裁判費；上訴不合程式
    或有其他不合法之情形而可以補正者，原第一審法院應定期
    間命其補正，如不於期間內補正，應以裁定駁回之；民事訴
    訟法第77條之16、第442條第2項分別定有明文。上開規定於
    簡易程序之第一審裁判之上訴程序準用之，同法第436條之1
     第3項規定參照。
二、抗告意旨略以：原審所為命抗告人補繳上訴裁判費之裁定，
    僅送達抗告人原審訴訟代理人，並未送達抗告人本人，送達
    即不合法，依法不生效力，嗣原審所為之上訴駁回裁定亦失
    依附，請依法予以撤銷。又若本件送達為合法，於逾期未繳
    納裁判費經法院駁回之情形，嗣後仍得透過補繳裁判費之方
    式補正原先之不合法，請依法撤銷上訴駁回裁定，以令抗告
    人補繳裁判費等語。　　
三、本件抗告人對於本院板橋簡易庭108年度板簡更一字第4號簡
    易程序第一審裁判提起上訴，並未繳納上訴之裁判費，經原
    審於111年4月1日裁定命抗告人於該裁定送達後3日內補繳上
    訴裁判費新臺幣84,214元，該裁定已於111年4月12日送達抗
    告人本人及其訴訟代理人，有原審命補上訴裁判費裁定、送
    達證書可稽（原審卷二第430至434頁），抗告人仍稱原審所
    為命抗告人補繳上訴裁判費之裁定，僅送達抗告人原審訴訟
    代理人，並未送達抗告人本人，送達即不合法，依法不生效
    力云云，顯無可採。又抗告人並未遵期補繳上開費用，亦有
    原審多元化案繳費狀況查詢清單、簡易庭詢問簡答表、答詢
    表附卷足憑（同卷第442至446頁），揆諸前揭說明，抗告人
    之上訴不合程式，經命補正而逾期未補正，原審裁定駁回上
    訴，於法自無不合，乃抗告人復稱於逾期未繳納裁判費經法
    院駁回之情形，嗣後仍得透過補繳裁判費之方式補正原先之
    不合法，請依法撤銷上訴駁回裁定，以令抗告人補繳裁判費
    云云，亦屬無據，不應准許。綜上所述，本件抗告人提起第
    二審上訴，未據繳納裁判費，經原審裁定命限期補繳上訴裁
    判費，抗告人合法收受送達而未遵期補正，原審裁定駁回上
    訴，自屬正當合法。抗告意旨指摘原裁定不當，求予廢棄，
    為無理由，應予駁回。
四、依民事訴訟法第436條之1第3項、第444條第1項、第95條、
    第78條，裁定如主文。
中　　華　　民　　國　 111　　年　　11　　月　　2 　　日
                  民事第五庭  審判長法　官　高文淵
                                    法　官　鄧雅心
                                    法　官　連士綱
以上正本係照原本作成。
如不服本裁定，僅得於收受本裁定正本送達後10日內，以適用法
規顯有錯誤為理由，向本院提出再抗告狀，（須附繕本一份及繳
納再抗告裁判費新臺幣1,000元），經本院許可後始可再抗告。
中　　華　　民　　國　　111 　年　　11　　月　　2 　　日
                                    書記官　游曉婷